【裁判字號】    98,上易,327
【裁判日期】    980324
【裁判案由】    竊盜
【裁判全文】
臺灣高等法院刑事判決                 98年度上易字第327號
上  訴  人
即  被  告  乙○○
                  （現另案於臺灣臺北監獄台北分監執行中）
上列上訴人因竊盜案件，不服臺灣臺北地方法院97年度易字第
3692號，中華民國97年12月31日第一審判決（起訴案號：臺灣臺
北地方法院檢察署97年度偵字第25655號），提起上訴，本院判
決如下：
    主  文
上訴駁回。
    理  由
一、按不服地方法院之第一審判決而上訴者，應向管轄第二審之
    高等法院為之。上訴書狀應敘述具體理由。上訴書狀未敘述
    上訴理由者，應於上訴期間屆滿後20日內補提理由書於原審
    法院，逾期未補提者，原審法院應定期間先命補正。第二審
    法院認為上訴書狀未敘述理由或上訴有第362條前段之情形
    者，應以判決駁回之。但其情形可以補正而未經原審法院命
    其補正者，審判長應定期間先命補正。刑事訴訟法第361條
    、第367條，分別定有明文。所謂不服第一審判決之具體理
    由，必係依據卷內既有訴訟資料或提出新事證，指摘或表明
    第一審判決有何採證認事、用法或量刑等足以影響判決本旨
    之不當或違法，而構成應予撤銷之具體事由，始克當之（例
    如：依憑證據法則具體指出所採證據何以不具證據能力，或
    依憑卷證資料，明確指出所為證據證明力之判斷如何違背經
    驗、論理法則）；倘僅泛言原判決認定事實錯誤、違背法令
    、量刑失之過重或輕縱，而未依上揭意旨指出具體事由，或
    形式上雖已指出具體事由，然該事由縱使屬實，亦不足以認
    為原判決有何不當或違法者（例如：對不具有調查必要性之
    證據，法院未依聲請調查亦未說明理由，或援用證據不當，
    但除去該證據仍應為同一事實之認定），皆難謂係具體理由
    ，俾與第二審上訴制度旨在請求第二審法院撤銷、變更第一
    審不當或違法之判決，以實現個案救濟之立法目的相契合，
    並節制濫行上訴（最高法院97年度臺上字第892號判決參照
    ）。是以上訴人之上訴書狀或補提之上訴理由書，雖有敘述
    上訴理由，惟並未具體敘述第一審判決有上述違法、不當情
    形，即與未敘述具體理由無異，其所為上訴，即不符合上訴
    之法定要件。
二、本件被告不服原判決提起上訴，上訴理由略以：刑法第321
    條第1項第2款所謂「毀越門扇或其他安全設備」，係指毀損
    或超越及踰越門扇，與撬開門鎖開啟入室者不同。最高法院
    著有69年度台上字第2415號判例可參。原審認定幼稚園之窗
    戶屬防盜之安全設備，但依通常及客觀程度，窗戶為遮風避
    雨之設備，與須加裝鐵架、鐵窗防盜設備者並不相同，應僅
    論以普通竊盜罪，原判決認被告所為係踰越門扇及安全設備
    之加重竊盜罪，自屬違誤。
三、經查：
  (一)原判決以被告於97 年3月16日下午某時，在臺北市○○區○
    ○街67巷3弄1號之大里幼稚園，見該幼稚園門窗未關，竟意
    圖為自己不法之所有，自後門翻越進入後再以爬教室窗戶之
    方式進入其內，竊取甲○○所有之財物得手後離去之事實坦
    承不諱，核與被害人之指訴相符，且被告之指紋經比對結果
    ，與員警據報後在失竊現場所採集之指紋相符，因認被告之
    自白可採，所為係犯刑法第321條第1項第2款之踰越門扇及
    安全設備竊盜罪。審酌被告為累犯，貪圖不法利益，竟以上
    開方式竊取他人財物，侵害被害人之權益，並危害社會治安
    ，且其前有多次犯罪前科，素行不良，惟念及被告犯後已坦
    承犯行之態度，及參酌其所竊取之財物價值，暨被告犯罪之
    動機、行竊方式、經濟狀況不佳、國中畢業之教育程度等一
    切情狀，量處有期徒刑1 年。
  (二)按刑法第321條第1項第2款所謂安全設備，係指依社會通常
    觀念足認為防盜之設備而言，最高法院著有25年度上字第
    4168號判例可參。次按被告於夜間以手伸入其鄰居住宅前方
    之窗門，從窗內竊取衣服多件，其竊盜之手段，雖已越進窗
    門，使他人窗門安全之設備，失其防閑之效用，但其身體既
    未侵入住宅，自僅合於刑法第321條第1項第2款所定之加重
    情形，而非夜間侵入住宅竊盜。原判決論以同條項第一款之
    罪，尚有未洽。最高法院著有33年上字第1504號判例可參，
    足認依上開判例意旨，窗戶亦屬安全設備之一種。是原審認
    被告翻越該幼稚園後門及窗戶行竊之行為，係犯刑法第321
    條第1項第2款之加重竊盜罪，並無違誤，且上情業據原判決
    審酌在卷，被告上訴主張窗戶非安全設備云云尚有誤解。
四、綜上所述，原判決經核並無違誤，量刑亦稱妥適。被告所舉
    上訴理由，經核非能具體指摘原判決認事用法或量處刑罰，
    有何足以影響判決本旨之違法不當之處，而構成應予撤銷之
    具體事由，揆諸前揭說明，即與未敘述具體理由無異，本件
    上訴顯不合法定程式應予駁回，並不經言詞辯論為之。
據上論斷，應依刑事訴訟法第367條前段、第372條，判決如主文
。
中    華    民    國    98    年    3     月    24    日
                  刑事第十六庭審判長法  官  溫耀源
                                    法  官  許增男
                                    法  官  王敏慧
以上正本證明與原本無異。
不得上訴。
                                    書記官  丁淑蘭
中    華    民    國    98    年    3     月    24    日
附錄本判決論罪科刑法條：
中華民國刑法第321條
犯竊盜罪而有左列情形之一者，處六月以上、五年以下有期徒刑：
一、於夜間侵入住宅或有人居住之建築物、船艦或隱匿其內而犯之者。
二、毀越門扇、牆垣或其他安全設備而犯之者。
三、攜帶兇器而犯之者。
四、結夥三人以上而犯之者。
五、乘火災、水災或其他災害之際而犯之者。
六、在車站或埠頭而犯之者。
前項之未遂犯罰之。


司法院資訊處製作；財團法人民間司法改革基金會備份。
